【裁判字號】    97,聲,1368
【裁判日期】    970630
【裁判案由】    準抗告
【裁判全文】
臺灣桃園地方法院刑事裁定              97年度聲字第1368號
聲  請  人
即  被  告  甲○○
                    （現羈押於臺灣桃園監獄附設看守所中）
選任辯護人  韓邦財律師
            鄧湘全律師
            魏釷沛律師
上列聲請人即被告因違反毒品危害防制條例等案件（本院九十七
年度重訴字第二七號），對於本院民國九十七年五月十六日受命
法官所為之羈押處分不服，聲請撤銷羈押，本院裁定如下：
    主  文
聲請駁回。
    理  由
一、原處分以：本件聲請人即被告甲○○因涉犯毒品危害防制條
    例等案件，經本院承審之受命法官訊問後，認涉犯毒品危害
    防制條例第四條第一項運輸第一級毒品罪嫌，犯罪嫌疑重大
    ，所犯為最輕本刑無期徒刑之重罪，有羈押之必要，而依刑
    事訴訟法第一百零一條第一項第三款之規定，於民國九十七
    年五月十六日裁定自該日起羈押在案。
二、被告聲請意旨詳如附件聲請撤銷變更羈押狀所載。
三、按羈押被告之目的，其本質在於確保訴訟程式得以順利進行
    、或為確保證據之存在與真實、或為確保嗣後刑罰之執行，
    而對被告所實施剝奪其人身自由之強制處分，是被告有無羈
    押之必要，法院僅須審查被告犯罪嫌疑是否重大、有無羈押
    原因、以及有無賴羈押以保全偵審或執行之必要，由法院就
    具體個案情節予以斟酌決定，如就客觀情事觀察，法院許可
    羈押之裁定或延長羈押之裁定，在目的與手段間之衡量並無
    明顯違反比例原則情形，即無違法或不當可言。而所謂犯罪
    嫌疑重大，自與有罪判決須達毫無懷疑之有罪確信之心證有
    所不同，法院僅須依本案卷證形式上觀察該證據有無證據能
    力，決定該證據有證據能力後再就形式上衡量該證據之證據
    價值，資以認定被告犯罪嫌疑是否重大，而為憑斷是否構成
    羈押之事由，另執行羈押後有無繼續之必要，仍許由法院斟
    酌訴訟進行程度及其他一切情事而為認定，此乃法律所賦予
    法院之職權。至於被告實際是否成立犯罪，乃本案審判程序
    時實體上應予判斷之問題，並非法院裁定是否羈押或應否准
    許具保停止羈押之審查要件。經查：
  (一)本件聲請人即被告甲○○於九十七年五月十六日經檢察官起
    訴後移送本院訊問時，經承審之受命法官就起訴書所指之犯
    罪事實，訊問聲請人後，認聲請人雖否認犯行，惟證人王慶
    芳於檢察官偵訊時證述其有與被告共同搭乘同班飛機往返泰
    國，並有共同運輸第一級毒品海洛英之事實，而苟依被告所
    供稱其與證人王慶芳並無熟識，亦無夙怨仇隙一情屬實，而
    證人王慶芳所涉運輸第一級毒品案件，業經判處無期徒刑確
    定並執行中，堪認證人王慶芳自無杜撰共犯參與情節誣陷被
    告入罪，而自陷自己另犯偽證罪之必要，是證人王慶芳之證
    詞，應屬可信。再佐以卷附被告與證人王慶芳旅客出入境紀
    錄顯示，被告與證人王慶芳於九十四年十月五日均搭乘泰國
    航空公司ＴＧ６３５號班機前往泰國曼谷國際機場，復於同
    年月八日均自泰國曼谷國際機場搭乘泰國航空公司ＴＧ－６
    ３６號班機返回臺灣，依被告及證人王慶芳既非跟隨旅行社
    團體出遊，而所定來回機票間僅有間隔四日，若非渠等二人
    事前計畫共同運輸毒品之事實，何以渠等二人如此機緣巧合
    搭乘同一班機到達泰國後，又搭乘同一班機返回臺灣？益見
    證人王慶芳所指述被告與之共同出入境運輸第一級毒品海洛
    因之證述，洵堪採信。且證人王慶芳於九十四年十月八日搭
    機入境為警查扣之不明物體經送法務部調查局鑑定，確含第
    一級毒品海洛因成分，亦有該局於九十四年十二月九日以調
    科壹字第○八○○一○三○號鑑定報告書一份附於另案證人
    王慶芳所犯違反毒品危害防制條例案件之本院九十四年度重
    訴第九三號卷可稽。是綜觀上開事證，被告所涉犯運輸及私
    運第一級毒品海洛因犯行，足認犯罪嫌疑重大，且所犯係最
    輕本刑無期徒刑以上之重罪，非予羈押顯難進行審理，有羈
    押之必要，合於刑事訴訟法第一百零一條第一項第三款之羈
    押要件，是承審之受命法官考量上情後，認有羈押必要，而
    予裁定羈押在案，此觀諸上開卷宗所附起訴書、本院九十七
    年五月十六日訊問筆錄、押票羈押理由所依據之事實欄之記
    載即明。從而，本件承審受命法官為本件裁定羈押聲請人之
    處分時，業已審酌被告所涉犯係屬重罪，且依卷內證據及當
    日訊問內容，認被告犯罪嫌疑重大，並衡諸被告所涉犯罪事
    實對社會侵犯之危害性及國家刑罰權遂行之公益考量，而當
    庭裁定羈押聲請人在案，是該承審受命法官對被告為羈押處
    分係適當且具必要性，應無何違誤之處。
  (二)再者，聲請人亦查無刑事訴訟法第一百十四條所列之各款情
    形，且本院審酌上開據以裁定之刑事訴訟法第一百零一條第
    一項第三款之羈押原因及其羈押必要情形依然存在，不能因
    具保而使之消滅，至為灼然。
  (三)綜上，原處分認被告所違反毒品危害防制條例第四條第一項
    之罪，且所涉犯者係最輕本刑無期徒刑之重罪，並有羈押之
    必要，而予羈押，經核尚無不合，聲請意旨執上開所述指摘
    原羈押處分不當，顯無理由，應予駁回。
四、末按法院就該第四百十六條之聲請所為裁定，不得抗告，同
    法第四百十八條第一項前段亦規定甚明，是本裁定依該規定
    ，自不得抗告，一併敘明。
五、依刑事訴訟法第四百十六條第四項、第四百十二條，裁定如
    主文。
中    華    民    國    97    年    6     月    30    日
                      臺灣桃園地方法院刑事第四庭
                          審判長法  官  黃斯偉
                                法  官  蘇昭蓉
                                法  官  陳可薇
以上正本證明與原本無異。
不得抗告。
                                書記官  賴佩霞
中    華    民    國    97    年    7     月    4     日


司法院資訊處製作；財團法人民間司法改革基金會備份。
